ko: 침대/프레임 기능: 조절식 프레임; 조절식 높이; 접이식; 발판 포함; 헤드보드 포함; 매트리스 포함; 칸막이 포함; 저장 옵션; 기타
it: Funzionalità letto/struttura: Telaio regolabile; Altezza regolabile; Pieghevole; Pedana inclusa; Testiera inclusa; Materasso incluso; Doghe incluse; Opzioni di archiviazione; Altro
hu: Ágy/Keret jellemzői: Állítható keret; Állítható magasság; Összecsukható; Lábvéggel; Fejvéggel; Matraccal együtt; Ágyráccsal; Tárolási lehetőségek; Egyéb
zh-CN: 床/床架特点: 可调节框架; 可调高度; 折叠式; 带脚板; 带床头板; 含床垫; 含板条; 多种收纳选择; 其他
th: คุณลักษณะของเตียง/โครง: โครงปรับได้; ปรับความสูงได้; แบบพับได้; มีพนักท้ายเตียง; มีพนักหัวเตียง; มีที่นอน; รวมไม้ระแนง; ตัวเลือกการจัดเก็บ; อื่นๆ
vi: Tính năng giường/khung: Khung có thể điều chỉnh; Điều chỉnh được chiều cao; Có thể gập lại; Bao gồm chỗ để chân; Bao gồm đầu giường; Bao gồm nệm; Bao gồm các thanh; Tùy chọn lưu trữ; Khác
hr-HR: Značajke kreveta/okvira: Podesivi okvir; Podesiva visina; Sklopivo; Uključeno podnožje; Uključeno uzglavlje; Uključen madrac; Uključene letvice; Mogućnosti pohrane; Ostalo
cs: Vlastnosti postele/rámu: Nastavitelný rám; Nastavitelná výška; Skládací; Včetně nožního panelu; Včetně čelního panelu; Včetně matrace; Včetně lamel; Úložiště; Jiné
pl: Charakterystyka łóżka/ramy: Regulowana rama; Regulowana wysokość; Składane; Podnóżek w zestawie; Zagłówek w zestawie; Materac w zestawie; Listwy w zestawie; Opcje przechowywania; Inne
tr: Yatak/Çerçeve özellikleri: Ayarlanabilir çerçeve; Ayarlanabilir yükseklik; Katlanabilir; Ayaklık dahil; Başlık Dahil; Yatak dahil; Çıtalar dahil; Depolama seçenekleri; Diğer
ja: ベッド/フレーム機能: 調整可能なフレーム; 高さ調節可能; 折りたたみ式; フットボード付き; ヘッドボード付き; マットレス付き; スラット付き; ストレージオプション; その他
nb: Senge-/rammefunksjoner: Regulerbar ramme; Regulerbar høyde; Sammenleggbar; Fotgavlinkludert; Sengegavl inkludert; Madrass inkludert; Lameller medfølger; Oppbevaringsalternativer; Annet
en: Bed/Frame features: Adjustable frame; Adjustable height; Foldable; Footboard included; Headboard included; Mattress included; Slats included; Storage options; Other
pt-BR: Características da cama/estrutura: Moldura ajustável; Altura ajustável; Dobrável; Pé da cama incluído; Cabeceira incluída; Colchão incluído; Estrados incluídos; Opções de armazenamento; Outro
sk-SK: Vlastnosti postele/rámu: Nastaviteľný rám; Nastaviteľná výška; Skladací; Vrátane podnožky; Vrátane čela postele; Vrátane matraca; Vrátane lamely; Možnosti ukladania; Iné
lt-LT: Lovos / rėmo ypatybės: Reguliuojamas rėmas; Reguliuojamas aukštis; Sulankstoma; Su kojūgaliu; Su galvūgaliu; Su čiužiniu; Su grotelėmis; Patogus sandėliuoti; Kita
el: Χαρακτηριστικά κρεβατιού/σκελετού: Ρυθμιζόμενο πλαίσιο; Ρυθμιζόμενο ύψος; Αναδιπλούμενο; Περιλαμβάνεται το ποδαρικό; Περιλαμβάνεται το κεφαλάρι; Περιλαμβάνεται το στρώμα; Περιλαμβάνονται οι σανίδες; Επιλογές αποθήκευσης; Άλλο
nl: Kenmerken bed-/frame: Verstelbaar frame; Verstelbare hoogte; Inklapbaar; Voetbord inbegrepen; Hoofdbord inbegrepen; Matras inbegrepen; Latten inbegrepen; Opbergmogelijkheden; Andere
fr: Caractéristiques du lit/cadre: Cadre réglable; Hauteur réglable; Pliable; Pieds de lit inclus; Tête de lit incluse; Matelas inclus; Lamelles incluses; Possibilités de rangement; Autre
es: Características de la cama/estructura: Estructura regulable; Altura regulable; Plegable; Tablero de pies incluido; Cabecero incluido; Colchón incluido; Láminas incluidas; Opciones de almacenamiento; Otros
ru: Характеристики кровати: Регулируемая рама; Регулируемая высота; Складная; С изножьем; С изголовьем; С матрасом; С ламелями; Места для хранения; Другое
ro-RO: Caracteristici pat/cadru: Cadru reglabil; Înălțime reglabilă; Pliabil; Tăblie picioare inclusă; Tăblie cap inclusă; Saltea inclusă; Somieră inclusă; Opțiuni de depozitare; Altele
da: Funktioner for seng/ramme: Justerbar ramme; Justerbar højde; Sammenfoldelig; Fodplade medfølger; Sengegavl medfølger; Madras medfølger; Lameller medfølger; Opbevaringsmuligheder; Andet
zh-TW: 床/床框特點: 可調式框架; 高度可調; 可折疊; 含腳踏板; 含床頭板; 含床墊; 含板條; 儲存選項; 其他
pt-PT: Características de cama/estrutura: Estrutura ajustável; Altura ajustável; Dobrável; Estribo incluído; Cabeceira incluída; Colchão incluído; Ripas incluídas; Opções de armazenamento; Outro
bg-BG: Характеристики на легло/рамка: Регулируема рамка; Регулируема височина; Сгъваем; Включена табла за крака; Включена табла за глава; Включен матрак; Включени ламели; Опции за съхранение; Други
sl-SI: Lastnosti postelje/okvirja: Nastavljiv okvir; Nastavljiva višina; Zložljivo; Vključeno podnožje; Vključeno vzglavje; Vključena vzmetnica; Vključene lamele; Možnosti shranjevanja; Drugo
de: Bett-/Rahmeneigenschaften: Verstellbarer Rahmen; Verstellbare Höhe; Klappbar; Fußteil inklusive; Kopfteil inklusive; Matratze inklusive; Lattenrost inklusive; Lageroptionen; Sonstiges
sv: Detaljer för säng/ram: Justerbar passform; Justerbara höjd; Vikbar; Fotbräda ingår; Sänggavel medföljer; Madrass ingår; Lameller ingår; Förvaringsalternativ; Övrigt
fi: Sängyn/rungon ominaisuudet: Säädettävä runko; Säädettävä korkeus; Taitettava; Mukana jalkalauta; Mukana sängynpääty; Patja mukana; Säleet mukana; Säilytysvaihtoehdot; Muu